【裁判字號】    92,交聲,990
【裁判日期】    921202
【裁判案由】    違反道路交通管理處罰條例聲明異議
【裁判全文】
臺灣士林地方法院交通事件裁定                    九十二年度交聲字第九九○號
    原處分機關  交通部公路總局台北區監理所板橋監理站
    異議人  即
    受 處分 人  甲○○
右列異議人因違反道路交通管理處罰條例案件，對於交通部公路總局台北區監理所板
橋監理站於九十二年九月十六日所為之處分（原處分案號：板監違字第裁四一－ＡＢ
Ｚ一五二五八○號），聲明異議，本院裁定如左：
        主  文
異議駁回。
        理  由
一、按汽車駕駛人於行駛道路時，使用手持式行動電話進行撥接或通話者，處新臺幣
    （下同）三千元罰鍰，道路交通管理處罰條例第三十一條之一第一項定有明文。
二、原處分意旨略以：異議人即受處分人甲○○於民國九十二年六月二十五日上午九
    時十分許，駕駛車號八Ａ－二一二號營業小客車，行駛途中使用手持式行動電話
    ，在台北市○○區○○路二段為警攔停舉發，移送交通部公路總局台北區監理所
    板橋監理站處理，依道路交通管理處罰條例第三十一條之一第一項規定，裁處罰
    鍰三千元。異議意旨略以：異議人於九十二年六月二十五日載客行經台北市○○
    路民生西路口欲往酒泉街時，於停等紅燈時，手上持有行動電話，但未有撥接之
    事實，時遇員警以手持行動電話進行撥接為由開單告發，伊對於原處分機關所為
    裁處，自難甘服，為此檢附上開行動電話之通聯記錄提起本件異議，爰請求撤銷
    原處分云云。
三、訊據異議人矢口否認有在行車中使用手持式行動電話之行為，辯稱當時僅是手持
    行動電話在玩云云。經查，本件異議人於駕車當時所攜帶之行動電話門號000
    0000000號，依其為警攔檢當日即九十二年六月二十五日上午九時十分前
    後之通聯記錄顯示，在當日上午九時七分五十五秒、九時十分二十一秒分別有四
    十一秒、十四秒之受話紀錄，此有異議人提出之和信電訊股份有限公司之電話通
    話明細在卷可稽。異議人陳稱其中當日九時十分二十一秒許所撥出之電話至（○
    二）00000000號，係遭警因本件攔停後所撥出，是因伊於員警開單後又
    解釋不清之下，而要打給異議人也是擔任警員之大哥來勸說云云，惟依上開通聯
    紀錄顯示，異議人在當天九時十分左右被攔停舉發之前，在九十二年六月二十五
    日上午九時七分五十五秒另有一通電話，通話時間達四十一秒，意即異議人該通
    電話直到當天上午九時八分三十六秒才講完，與異議人被攔停後再打電話求援之
    九時十分二十一秒，相距不到兩分鐘，顯見前一通電話即為警方所舉發異議人行
    駛中使用手持式行動電話之行為，異議人辯稱當時僅手持行動電話在玩云云，應
    係避重就輕推卸之詞，並不足採，異議人有本件違規之行為，洵堪認定。原處分
    機關據為上揭裁決，並無違誤，異議人之異議為無理由，應予駁回。
四、據上論斷，應依道路交通管理處罰條例第八十七條第二項、道路交通案件處理辦
    法第十九條，裁定如主文。
中      華      民      國      九十二    年    十二    月      二      日
                                臺灣士林地方法院交通法庭
                                    法  官  高  愈  杰
右正本證明與原本無異。
如不服本裁定，應於送達後五日內，向本院提出抗告狀。
                                    書記官  蘇  彥  宇
中      華      民      國      九十二    年    十二    月      五      日


司法院資訊處製作；財團法人民間司法改革基金會備份。
